---
title: "Recomendador de videojuegos IA"
output: html_notebook
---

1. Añado librerías y archivos externos necesarios para el algoritmo.

```{r}
library("recommenderlab")
library("data.table")
library(dplyr)
library(readr)
library("ggplot2")

ratings <- read.csv("ratings.csv")
game_genres <- read.csv("game_genres.csv")
game_platforms <- read.csv("game_platforms.csv")
```

2. Transformo los ratings para que puedan ser consumidos por el algoritmo.

```{r}
#transformo a data table para trabajar mas facil
ratings <- data.table(ratings)
#creo una nueva matriz donde las filas son users y las columnas son juegos. 
#La posicion (i,j) indica el rating que el user i le dio al juego j
ratings_wide <- reshape(data = ratings,
                        direction="wide",
                        idvar="userId",
                        timevar="gameId",
                        v.names="rating")
#guardo los userId y los elimino de la tabla
vector_users <- ratings_wide[,userId]
ratings_wide[,userId := NULL]
#cambio el nombre de las columnas al id del juego, eliminando el prefijo "value.*"
setnames(x = ratings_wide,
  old = names(ratings_wide),
  new = substring(names(ratings_wide), 8))

#transformo a realRatingMatrix para poder trabajar con la libreria recommenderlab
ratings_matrix <- as.matrix(ratings_wide)
rownames(ratings_matrix) <- vector_users

ratings_realMatrix <- ratings_matrix %>% as("realRatingMatrix")
```

2.1 Analisis gráfico del dataset

Tanto el histograma como el grafico de cajas y bigotes muestran que los usuarios han puntuado muy pocos juegos, con la excepción de un par de usuarios atípicos con más de 100 reviews.
```{r}
reviewed <- rowSums(!is.na(ratings_matrix))
reviewed
boxplot(reviewed, horizontal = TRUE)
hist(reviewed, main = "Histograma de reviews", xlab = "Numero de reviews")
summary(reviewed)
moda <- as.numeric(names(which.max(table(reviewed))))
moda
```


3. Trabajo los datos de genero a los que pertenece cada videojuego, para luego utilizarlos como peso.

```{r}

#transformo a data table para que sea mas facil trabajar
gameGenres_table <- data.table(game_genres)
#ordeno juegos por titulo
gameGenres_table <- gameGenres_table[order(title),]
#transpongo para que los generos me queden en las filas en vez de las columnas
genres_as_users <- t(gameGenres_table)
#remuevo primer fila, que contiene los titulos de los juegos y luego asigno esos nombres a las columnas
game_names <- genres_as_users[1,]
colnames(genres_as_users) <- game_names
genres_as_users <- genres_as_users[-c(1),]
#convierto a realRatingMatrix para luego calcular la distancia entre items
genres_realMatrix <- genres_as_users %>% as("realRatingMatrix")
```

4. Realizo un proceso similar al de la tabla de generos, pero esta vez para las plataformas en las que los juegos están disponibles.

```{r}
gamePlat_table <- data.table(game_platforms)
gamePlat_table <- gamePlat_table[order(title),]
platforms_as_users <- t(gamePlat_table)
game_names <- platforms_as_users[1,]
colnames(platforms_as_users) <- game_names
platforms_as_users <- platforms_as_users[-c(1),]
#convierto a realRatingMatrix para luego calcular la distancia entre items
platforms_realMatrix <- platforms_as_users %>% as("realRatingMatrix")
```

5. Armo un modelo, utilizando el algoritmo IBCF.

```{r}
#separo la data con k-folding
#n_fold <- nrow(ratings_realMatrix)
n_fold <- 10
items_to_keep <- 4
rating_threshold <- 3
eval_sets <- evaluationScheme(ratings_realMatrix,
                              method="cross-validation",
                              k = n_fold,
                              given = items_to_keep,
                              goodRating = rating_threshold
                              )

#creo recomender basado en ratings usando IBCF
rec <- Recommender(getData(eval_sets,"train"),method = "IBCF",parameter=list(method="pearson"))
dist_ratings <- as(rec@model$sim, "matrix")
```

6. Calculo la matriz de distancia para los generos. Esta matriz será utilizada como peso a la hora de elegir juegos.

La distancia se calcula utilizando la función coseno.
```{r}
genre_sim <- similarity(genres_realMatrix,method = "cosine", which ="items")
genre_sim <- genre_sim %>% as("matrix")

#genres_users_num <- apply(genres_as_users,2, FUN = as.numeric)
#prueba <- cosine(genres_users_num)

#la funcion similarity() me devuelve la distancia entre los items.
#como yo luego uso esta matriz como peso, quiero que los valores esten invertidos
genre_sim <- 1 - genre_sim
genre_sim <- genre_sim[rownames(dist_ratings),colnames(dist_ratings)]
```

7. Realizo el mismo proceso para las plataformas.

```{r}
platform_sim <- similarity(platforms_realMatrix,method = "cosine", which ="items")
platform_sim <- platform_sim %>% as("matrix")

#platform_sim_num <- apply(platform_sim,2, FUN = as.numeric)
#prueba <- cosine(platform_sim_num)

#la funcion similarity() me devuelve la distancia entre los items.
#como yo luego uso esta matriz como peso, quiero que los valores esten invertidos
platform_sim <- 1 - platform_sim
platform_sim <- platform_sim[rownames(dist_ratings),colnames(dist_ratings)]
```


8. Uno la matriz de distancia de ratings, junto con las de genero y plataformas. Esto me permite que esos atributos modifiquen las probabilidades de que un juego sea elegido.

```{r}
genre_weight <- 0.15
platf_weight <- 0.10
ratings_weight <- 1 - genre_weight - platf_weight

if (ratings_weight < 0){
  stop("La suma de los pesos debe ser 1")
}

final_dist <-genre_weight * genre_sim + platf_weight * platform_sim +ratings_weight * dist_ratings
```

9. Obtengo recomendaciones

```{r}
n_rec <- 10 #recomiendo 10 juegos

rec@model$sim <- as(final_dist,"dgCMatrix")
predicted <- predict(object = rec, newdata = getData(eval_sets,"known"), n = n_rec, type="ratings")
predictedTop <- predict(object = rec, newdata = getData(eval_sets,"known"), n = n_rec, type="topNList")

topList <- getList(predictedTop)
topList[1]
```

10. Evalúo el funcionamiento del algoritmo.

```{r}
#Calculo MSE y RMSE
eval_acurracy <- calcPredictionAccuracy(x = predicted,
                                        data = getData(eval_sets,"unknown"),
                                        byUser = TRUE)
eval_acurracy[,c(1,3)]

#Calculo matriz de confusion
results <- evaluate(x = eval_sets, method = "IBCF", n = seq(10,100,10))
head(getConfusionMatrix(results))
getConfusionMatrix(results)
columns_to_sum <- c("TP", "FP", "FN", "TN")
indices_summed <- Reduce("+", getConfusionMatrix(results))[, columns_to_sum]
indices_summed
write.csv(getConfusionMatrix(results),"/home/rulo/borrar/conf.csv")

plot(results, "prec/rec", annotate = TRUE, main = "Precision-recall")
```

